【裁判字號】    87,上訴,1384
【裁判日期】    890621
【裁判案由】    違反毒品危害防制條例
【裁判全文】
臺灣高等法院高雄分院刑事判決    八十七年度上訴字第一三八四號
    上訴人
    即被告  乙○○
    指定辯護人  本院公設辯護人    孫妙岑
右上訴人因違反毒品危害防制條例等案件，不服臺灣高雄地方法院八十六年度訴字第
二八五七號中華民國八十七年四月十五日第一審判決（起訴案號：臺灣高雄地方法院
檢察署八十六年度偵字第七九四二號），提起上訴（移送併辦案號：台灣高雄地方法
院檢察署八十八年度毒偵字第一二四號），本院判決如左：
    主  文
原判決關於乙○○部分撤銷。
乙○○連續施用第一級毒品，累犯，免刑。殘留毒品海洛因之針筒貳支，沒收銷燬之
。
    事  實
一、乙○○於七十八年間犯懲治盜匪條例罪，經原審法院判處有期徒刑七年六月，於
    八十五年六月二十七日執行完畢，猶不知悔改，復基於概括犯意，自民國八十六
    年二月初起至民國八十六年三月二十四日止，每隔四至五日，以用針筒注射毒品
    海洛因方式，連續在不詳處所施用第一級毒品海洛因多次，為警於民國八十六年
    三月二十四日下午五時許，與丙○○（已判決確定）同時在高雄縣橋頭鄉內某不
    詳處所附近之計程車內以上揭針筒注射方式，施用第一級毒品海洛因，而於同日
    下午五時四十五分許，在高雄縣橋頭鄉○道○○○路口為警查獲，當場自乙○○
    所攜帶皮包內，扣押其專供施用毒品之器具即附著海洛因殘渣之針筒二支。
二、乙○○因前揭犯行，經原審法院判決後，上訴本院期間，經本院裁定送觀察、勒
    戒，認有繼續施用毒品傾向，再裁定施以強制戒治，嗣停止戒治，付保護管束，
    於停止戒治，即付保護管束期間，延續前揭概括之犯意，又於八十八年七月間再
    施用第一級毒品海洛因，經台灣高雄地方法院檢察署於八十八年七月八日採其尿
    液送驗，有嗎啡陽性反應，因而查獲。
三、案經高雄縣警察局岡山分局移送台灣高雄地方法院檢察署檢察官偵查起訴。由本
    院裁定送觀察勒戒，認有繼續施用毒品傾向，再裁定施以強制戒治，於停止戒治
    期間，違反保護管束應遵守事項，再施用第一級毒品，撤銷停止戒治，令入戒治
    處所，強制戒治，執行期滿。
        理    由
一、右開第「一」項之事實，訊據上訴人即被告乙○○坦承不諱，於警訊時亦同此供
    承無異，復有其施用毒品之器具即附著海洛因殘渣針筒二支扣案，警方於民國八
    十六年三月二十四日下午六時三十分許警訊時所採集之被告尿液，送高雄縣衛生
    局及高雄醫學院附設中和紀念醫院檢驗，驗出有嗎啡陽性反應，有高雄縣衛生局
    出具之八十六年三月二十日八六煙檢字第一一四七號及高雄醫學院附設中和紀念
    醫院八十六年十一月二十四日出具之Ａ0000000號尿液檢驗報告附卷可稽
    ，扣案之針筒二支，亦檢出有殘留海洛因，有高雄醫學院附設中和紀念醫院八十
    六年九月二十三日出具之Ｂ0000000號檢驗報告單可按。此部分，犯行已
    堪認定。
二、有關事實欄第「二」項之事實，業據被告於本院時審理時直承不諱，且其於保護
    管束期間所採尿液，經檢驗亦檢出嗎啡陽性反應，有台灣檢驗科技股份有限公司
    ＫＨ七０三五五＼九九號濫用葯物尿液檢驗報告可按。益徵其於停止戒治付保護
    管束期間確有施用第一級毒品海洛因。此部分犯行亦堪認定。
三、被告行為後，毒品危害防制條例已於八十七年五月二十日公布，自同月二十二日
    起施行，以之與行為時之舊法肅清煙毒條例相比較結果，以裁判時之新法即毒品
    危害防制條例之規定有利於被告，自應適用該新法。且事實欄「二」部分不及審
    酌，亦有可議；被告上訴意旨，指摘原判決不當，非無理由，自應由本院將原判
    決此部分撤銷改判。
四、核被告所為，係犯毒品危害防制條例第十條第一項之罪。其施用毒品行為時間密
    接、手法相同，觸犯犯罪構成要件相同之罪名，顯係基於概括之犯意為之，為連
    續犯。其持有毒品屬低度行為，應為進而施用之高度行為所吸收，不另論持有罪
    。檢察官雖僅就被告事實欄「一」部分之犯罪行為起訴，事實欄「二」部分未於
    起訴書中及，但連續犯為裁判上一罪，檢察官就犯罪事實一部起訴，依刑事訴
    訟法第二百六十七條規定，其效力及於全部，法院自屬有權全部審判。被告乙○
    ○於民國七十八年間因懲治盜匪條例案件，經原審法院判處有期徒刑七年六月確
    定，而於八十五年六月二十七日執行完畢，有臺灣高雄地方法院檢察署刑案資料
    查註紀錄表在卷可稽，其於五年內再犯本件有期徒刑以上刑之罪，為累犯，應依
    法加重其刑。被告經本院依職權裁定送觀察勒戒後，認有繼續施用毒品傾向，再
    裁定施以強制戒治，茲已於八十九年五月十一日執行期滿，應依法為免刑之判決
    。扣案殘留毒品海洛因之針筒貳支，為被告專供毒品所用之物，依法沒收銷燬之
    。
五、另被告丙○○部分，已經判決確定，不另論列，附此明。
據上論斷，應依刑事訴訟法第三百六十九條第一項前段、第三百六十四條、第二百九
十九條第一項但書，毒品危害防制條例第十條第一項、第二十三條第一項、第三十五
條第三款、第十八條第一項、刑法第十一條前段，第二條第一項，第五十六條、第四
十七條，判決如主文。
本案經檢察官劉翼謀到庭執行職務。
中    華    民    國     八十九     年       六       月     二十一   日
                              臺灣高等法院高雄分院刑事第四庭
                                  審判長法官  莊  鎮
                                        法官  陳吉雄
                                        法官  陳啟造
右甲本證明與原本無異。
如不服本判決，應於判決送達後十日內向本院提出上訴狀，其未述理由者並應於提
出上訴狀後十日內向本院補提理由書（應附繕本)。
                                      書記官  劉金萍
中    華    民    國     八十九     年       六       月     二十三   日
參考法條：
毒品危害防制條例第十條第一項
施用第一級毒品者，處六月以上五年以下有期徒刑。
                                                                        Ｄ


司法院資訊處製作；財團法人民間司法改革基金會備份。
